臺灣臺中地方法院刑事判決　　　　　　 100年度易字第1415號
公　訴　人　臺灣臺中地方法院檢察署檢察官
被　　　告　林俊良
上列被告因竊盜案件，經檢察官提起公訴（100年度偵緝字第434
號、偵字第5408號、第6357號），本院判決如下：
    主    文
林俊良竊盜，累犯，處有期徒刑伍月，如易科罰金，以新臺幣壹
仟元折算壹日。又竊盜，累犯，處有期徒刑肆月，如易科罰金，
以新臺幣壹仟元折算壹日。又竊盜，累犯，處有期徒刑月，如
易科罰金，以新臺幣壹仟元折算壹日；扣案之機車鑰匙壹支沒收
。又竊盜，累犯，處有期徒刑肆月，如易科罰金，以新臺幣壹仟
元折算壹日；扣案之機車鑰匙壹支沒收。主刑部分應執行有期徒
刑拾月，如易科罰金，以新臺幣壹仟元折算壹日。
    犯罪事實
一、林俊良前於民國九十五年間，曾因施用毒品案件，經本院以
    九十五年度訴字第三四０三號判處有期徒刑八月確定；其於
    同年間，復先後因竊盜案件，經本院以九十五年度中簡字第
    三五四七號、九十六年度中簡字第二０四號分別判處有期徒
    刑五月、六月確定；又於九十六年間，再因施用毒品案件，
    經本院以九十六年度訴字第一四一九號判處有期徒刑十月確
    定；嗣因適逢罪犯減刑條例之施行，其前揭所犯施用毒品、
    竊盜等案件所處有期徒刑八月、五月、六月、十月，均經本
    院以九十六年度聲減字第二五六一號裁定減刑二分之一，並
    定應執行刑為有期徒行九月又十五日確定，其入監執行後，
    甫在九十七年五月二十二日縮刑期滿執行完畢；詎林俊良猶
    不知悔改，仍先後為下列之犯行：
  (一)林俊良於九十九年七月十七日十六時五分許，騎乘其父親林
    金園所有之車牌號碼MD6－660號重型機車，行經臺中市○區
    ○○路與精誠七街交叉路口時，見李文豪所有，停放於路邊
    之車牌號碼5279－PS號自用小客車車內座椅上置有工具箱二
    盒（內含電鑽二支及金屬製之小工具數件），且車門未上鎖
    ，乃認有機可乘，旋基於意圖為自己不法所有之犯意，開啟
    車門，徒手竊取該工具箱二盒（內含電鑽二支及金屬製之小
    工具數件）。林俊良於得手後，隨即將該等竊得之工具箱二
    盒置於其所騎乘之上開重型機車腳踏板上，並騎乘該機車離
    開現場。適李文豪之友人魏俊豪駕車行經該處，發現林俊良
    形跡可疑，旋駕車追趕林俊良；惟因林俊良騎乘機車機動性
    較高，仍擺脫魏俊豪之追躡而逃逸無蹤。幸魏俊豪有將林俊
    良所騎乘之前揭機車車牌號碼末四碼記下，乃通知李文豪報
    警處理，經警調閱臺中市○區○○路與大隆路路口之監視器
    畫面，始進而查悉上情。
  (二)林俊良於九十九年十二月三日二十時許至翌日十四時許間之
    某時，行經臺中市北屯區○○○路○段六二號前，見廖峻霆
    所有，停放於該處之車牌號碼2893－ZH號自用小客車車內置
    有電鑽一支，其見四下無人，乃認有機可乘，旋基於意圖為
    自己不法所有之犯意，以不詳之方式撬壞該自用小客車右後
    車門之門鎖後（毀損部分未據告訴），開啟車門，徒手竊取
    廖峻霆置於車內之電鑽一支得手。嗣廖峻霆於九十九年十二
    月四日十四時許，至上揭地點發現該車之門鎖遭破壞，且置
    於車內之電鑽遭竊，乃報警處理，經警於上開自用小客車右
    後車窗內側採集指紋，並送請指紋鑑驗比對結果，發現該指
    紋適與林俊良之右食指指紋相符，始悉上情。
  (三)林俊良於一百年三月八日上午九時許，在臺中市○區○○路
    一段五十巷附近，見劉忠松所有，平時由其子劉韋逸使用之
    車牌號碼OQE－529號重型機車停放於該處，其因適無代步之
    工具，竟基於意圖為自己不法所有之犯意，持自備之機車鑰
    匙一支轉啟該車電源插孔啟動引擎，將車輛駛離現場而竊取
    之，得手後供己代步使用。
  (四)後林俊良於一百年三月八日上午九時三十分許，騎乘上開竊
    得之車牌號碼OQE－529號重型機車，行經臺中市○區○○路
    與忠勤街口時，因該車輛汽油用罄無法續行，其遂將該車輛
    任意棄置於國立臺中教育大學之圍牆外，且同時見王明山所
    有，平日由其子王兆強使用之車牌號碼JFN－040號重型機車
    （已發還予被害人王兆強）停放於該處，林俊良遂另基於意
    圖為自己不法所有之犯意，以上開自備鑰匙轉啟該車輛電源
    插孔啟動引擎，騎乘該車輛返回其位於臺中市○區○○路一
    段五０巷八號一五樓之二五之住處，並將該車輛停放於其住
    處對面之三民路一段三七之一號樓下。嗣於翌日上午九時三
    十分許，林俊良持上開自備之鑰匙至前揭機車停放之地點，
    欲騎乘該竊得之JFN－040號重型機車出門時，其將該鑰匙轉
    啟該車電源插孔，欲發動引擎之際，即為警當場查獲，並扣
    得其所有，供竊取上開車牌號碼OQE－529號與JFN－040號重
    型機車使用之機車鑰匙一支。林俊良因涉犯竊取上開車牌號
    碼JFN－040號重型機車犯行，為臺中市政府警察局第一分局
    員警查獲訊問時，其於主管刑事訴追之公務員尚未發覺之際
    ，即主動向臺中市政府警察局第一分局員警自首其上開所為
    竊取車牌號碼OQE－529號重型機車之犯行，而自願接受裁判
    ，且由警於臺中市○區○○路與忠勤街口之國立臺中教育大
    學圍牆外起獲其棄置之車牌號碼OQE－529號重型機車（已發
    還予被害人劉韋逸），始由警循線查悉上情。
二、案經原臺中市警察局（現已因升格改制為臺中市政府警察局
    ，以下逕稱臺中市政府警察局）第一分局、第五分局先後報
    請臺灣臺中地方法院檢察署檢察官偵查起訴。
    理    由
壹、證據能力方面：
  一、按刑事被告之詰問權，係指訴訟上被告有在審判庭盤詰證
      人之權利；偵查中檢察官訊問證人，旨在蒐集被告犯罪證
      據，以確認被告嫌疑之有無及內容，與審判中透過當事人
      之攻防，經由詰問程序調查證人以認定事實之性質及目的
      有別。偵查中辯護人僅有在場權及陳述意見權，此觀刑事
      訴訟法第二百四十五條第二項前段之規定甚明，檢察官訊
      問證人並無必須傳喚被告使其得以在場之規定，同法第二
      百四十八條第一項前段雖規定「如被告在場者，被告得親
      自詰問」，亦僅賦予該在場被告於檢察官訊問證人時得以
      親自詰問證人之機會而已，被告如不在場，殊難期有親自
      詰問之可能。此項未經被告詰問之被告以外之人於偵查中
      向檢察官所為之陳述，依刑事訴訟法第一百五十九條第一
      項、第一百五十九條之一第二項之規定，除顯有不可信之
      例外情況外，原則上為「法律規定得為證據」之傳聞例外
      ，依其文義解釋及立法理由之說明，並無限縮於檢察官在
      偵查中訊問證人之程序，應已給予被告或其辯護人對該證
      人行使反對詰問權者，始有證據能力之可言。為保障被告
      之反對詰問權，並與現行法對傳聞例外所建構之證據容許
      範圍求其平衡，證人在偵查中雖未經被告之詰問，倘被告
      於審判中已經對該證人當庭及先前之陳述進行詰問，即已
      賦予被告對該證人詰問之機會，則該證人於偵查中之陳述
      即屬完足調查之證據，而得作為判斷之依據（最高法院97
      年度台上字第405號判決要旨參照）。本件證人即目擊被
      告林俊良前揭行竊現場景況之魏俊豪已於本院一百年六月
      九日審理時，基於證人地位，經合法具結，並在賦予被告
      對質詰問機會之情形下為證述，且證人魏俊豪在本院之證
      述內容，核與其先前在偵查中以證人身分具結之證陳言詞
      均大致相符，則證人魏俊豪於偵查中所為陳述，已屬完足
      調查之證據，自得作為本件法院憑斷之論據。
  二、再按除顯有不可信之情況外，公務員職務上製作之紀錄文
      書，得為證據，刑事訴訟法第一百五十九條之四第一款定
      有明文。復按刑事訴訟法第一百五十九條之四對於具有高
      度特別可信之文書如公務文書等，在兼具公示性、例行性
      或機械性、良心性及制裁性等原則下，雖屬傳聞證據，例
      外容許作為證據使用。因此，採取容許特信性文書作為證
      據，應注意該文書之製作，是否係於例行性的公務或業務
      過程中，基於觀察或發現而當場或即時記載之特徵（最高
      法院94年度台上字第1361號判決要旨可參）。經查，員警
      獲報於處理刑事案件之際，依程式均須依現場狀況，以科
      學儀器之相機拍攝現場與贓證物或相關稽證照片。故上揭
      照片乃公務員依職權所製作拍攝，與其責任、信譽攸關，
      如有錯誤、虛偽，公務員因此必須負擔刑事及行政責任，
      從而其正確性自較高，且該等照片係經常處於可受公開檢
      查之狀態，其真實性亦較可獲得擔保，自得作為被告或犯
      罪嫌疑人所犯犯罪事實嚴格證明之紀錄。故本件卷內之員
      警基於觀察或發現而當場或即時拍攝之刑案現場與贓證物
      或相關稽證照片，依據刑事訴訟法第一百五十九條之四第
      一款之規定，均堪認具有證據能力。
  三、另按照相機拍攝之照片，係依機器之功能，攝錄實物形貌
      而形成之圖像，除其係以人之言詞或書面陳述為攝取內容
      ，並以該內容為證據外，照片所呈現之圖像，並非屬人類
      意思表達之言詞或書面陳述，當不在刑事訴訟法第一百五
      十九條第一項所規定「被告以外之人於審判外之言詞或書
      面陳述」之範圍內，其有無證據能力，自應與一般物證相
      同，端視其取得證據之合法性及已否依法踐行證據之調查
      程序，以資認定（最高法院97年度台上字第3854號判決意
      旨參照）。本件卷附路口監視錄影機攝錄畫面所翻拍之照
      片，係屬機械性紀錄特徵，也就是認識對象的是攝影機鏡
      頭，透過鏡頭形成的畫面存入或映寫入底片，然後還原於
      照相紙上，故照相中不含有人的供述要素，在現實情形與
      作為傳達結果的照相，在內容上的一致性是透過機械的正
      確性來加以保障的，在照相中並不存在人對現實情形的知
      覺、記憶，在表現時經常可能發生的錯誤（如知覺的不準
      確、記憶隨時間推移而發生的變化），故依前述論述意旨
      ，相片係屬非供述證據，並無傳聞法則之適用。上開照片
      既係透過攝錄後經翻拍沖印所得，且與本件犯罪事實具有
      關聯性，依法自得作為證據，而有證據能力。
  四、復按法院或檢察官得囑託醫院、學校或其他相當之機關、
      團體為鑑定，或審查他人之鑑定，並準用第二百零三條至
      第二百零六條之一之規定（不包括第202條囑託個人鑑定
      時應命鑑定人於鑑定前具結之規定），而鑑定之經過及其
      結果，應命鑑定人以言詞或書面報告，刑事訴訟法第二百
      零八條第一項前段及第二百零六條第一項分別定有明文。
      另現行刑事訴訟法關於鑑定之規定，除選任自然人充當鑑
      定人外，另設有囑託機關鑑定制度。依刑事訴訟法第一百
      九十八條、第二百零八之規定，不論鑑定人或鑑定機關、
      團體，固均應由法院、審判長、受命法官或檢察官視具體
      個案之需要而為選任、囑託，並依同法第二百零六條之規
      定，提出言詞或書面報告，始符合同法第一百五十九條第
      一項所定得作為證據之「法律有規定」之情形，否則所為
      之鑑定，仍屬傳聞證據。然於司法警察機關調查中之案件
      ，為因應實務上，或因量大、或有急迫之現實需求，併例
      行性當然有鑑定之必要者，例如毒品之種類與成分、尿液
      之毒品反應，或者槍、彈有無殺傷力、指紋及DNA等鑑定
      ，基於檢察一體原則，得由該管檢察長對於轄區內之案件
      ，以事前概括選任鑑定人或囑託鑑定機關、團體之方式，
      俾便轄區內之司法警察官、司法警察對於調查中之此類案
      件，得即時送請先前已選任之鑑定人或囑託之鑑定機關、
      團體實施鑑定，以求時效（見法務部92年9月1日法檢字第
      0920035083號函參照，刊載於法務部公報第312期）。此
      種由檢察機關概括選任鑑定人或概括囑託鑑定機關、團體
      ，再轉知司法警察官、司法警察於調查犯罪時參考辦理之
      作為，法無明文禁止，係為因應現行刑事訴訟法增訂傳聞
      法則及其例外規定之實務運作而為。此種由司法警察官、
      司法警察依檢察官所概括選任之鑑定人或囑託鑑定機關、
      團體所為之鑑定結果，與檢察官選任或囑託為鑑定者，性
      質上並無差異，同具有證據能力。又法律已原則規定為有
      證據能力者，倘為當事人所不爭執者，即無贅敘說明其為
      有證據能力之必要。查本件經承辦人員將車牌號碼2893－
      ZH號自用小客車右後車窗內側所採得之指紋送往內政部警
      政署刑事警察局鑑定，而內政部警政署刑事警察局長期受
      囑託鑑定刑事案件之指紋鑑定，以協助偵辦刑案，所為鑑
      定自具有相當之專業及可信度，且該等機關亦將鑑定經過
      及其結果詳細載明於鑑驗書上，並無任何顯不可信之情況
      ，且檢察官、被告林俊良對於本案卷內所附該機關出具之
      鑑驗書亦均未表示異議，參照上開刑事訴訟法明文暨同法
      第一百五十九條之四之規定，前開內政部警政署刑事警察
      局之鑑驗書自具有證據能力。
  五、末按被告以外之人（包括證人、鑑定人、告訴人、被害人
      及共同被告等）於審判外之陳述雖不符刑事訴訟法第一百
      五十九條之一至第一百五十九條之四等四條之規定，而經
      當事人於審判程式同意作為證據，法院審酌該言詞陳述或
      書面陳述作成時之情況，認為適當者，亦得為證據；當事
      人、代理人或辯護人於法院調查證據時，知有刑事訴訟法
      第一百五十九條第一項不得為證據之情形，而未於言詞辯
      論終結前聲明異議者，視為有前項之同意；此於刑事訴訟
      法第一百五十九條之五第一、二項定有明文。立法意旨在
      於傳聞證據未經當事人之反對詰問予以核實，原則上先予
      排除。惟若當事人已放棄反對詰問權，於審判程式中表明
      同意該等傳聞證據可作為證據；或於言詞辯論終結前未聲
      明異議，基於尊重當事人對傳聞證據之處分權，暨證據資
      料愈豐富，愈有助於真實發見之理念，且強化言詞辯論主
      義，使訴訟程式得以順暢進行，上開傳聞證據亦均具有證
      據能力。經查，本件除上開部分外，下列所引用之其他被
      告以外之人在審判外之言詞或書面陳述，業經本院於審理
      期日踐行調查證據程式，檢察官、被告林俊良均未爭議其
      證據能力。本院審酌各該證據之製作及取得，並無證據顯
      示有何違背程式規定而欠缺適當性之情事，認以之為證據
      亦屬適當，依據上述說明，均應認具有證據能力。
貳、認定犯罪事實所依憑之證據及其認定之理由：
  (一)犯罪事實欄一、(一)部分：訊據被告林俊良固不否認有於犯罪
    事實欄一、(一)所示之時間，騎乘其父親林金園所有之車牌號
    碼MD6－660號重型機車，行經臺中市○區○○路與精誠七街
    交叉路口；惟矢口否認有何竊盜犯行；辯稱：伊那天係至該
    處找朋友，因此行經精誠路，伊沒有竊取被害人李文豪車內
    之物品云云；惟查：證人魏俊豪業於偵查及本院審理時均到
    庭證稱：當時李文豪所有之車號5279－PS號自用小客車停在
    精誠路上，伊認出那是李文豪的車子，想要過去打招呼，伊
    車子開到李文豪車子旁邊時，就看到林俊良要開李文豪貨車
    駕駛座的車門，被告打開車門後就提兩個工具箱放在機車腳
    踏墊上，工具箱是放置電鑽的，一個是鑽牆壁的，一個是鎖
    螺絲的，是兩個盒子各裝一支。當時伊在車上，林俊良好像
    發現伊靠近，就急忙把所提的二個工具箱放在腳踏墊上，騎
    乘機車離開。伊開車要去追，但並沒有追到。林俊良當時是
    戴半罩式之安全帽。法官所提示之中分一偵字第0990026701
    號卷第一八頁照片上所示之人，容貌、衣著及所騎乘機車的
    樣式，與伊在案發當天看到行竊李文豪工具箱之人相同。伊
    發現林俊良行竊時，因為來不及，所以並沒有喝止，且在伊
    靠近時，林俊良已經把竊得之工具箱提在手上，當時伊還來
    不及下車，林俊良看到伊靠近之後，就把竊得之工具箱放在
    機車腳踏墊上，騎乘機車逃逸。伊確認當時行竊之人，確實
    是在庭之林俊良。當時伊有記下被告機車的車牌，在警局製
    作筆錄時，伊有跟警察講，之後警察才去調監視錄影帶來看
    等語綦詳（見偵字第2224 5號卷第23頁，本院卷第48頁至第
    49頁），足徵證人魏俊豪係先發現被害人李文豪之車輛停放
    於路邊，其欲上前問候而駕車驅近該車輛旁邊停駐時，即近
    距離目睹被告將被害人李文豪原置於車內之二個工具箱提往
    被告所騎乘機車之腳踏板上放置，並在其未及下車制止被告
    ，見被告騎乘逃逸之際，其旋依其所記下之被告衣著、特徵
    、騎乘車輛之顏色樣式，驅車上前追趕被告；嗣且在無法追
    及被告時，即時記下被告騎乘之車牌號碼後報警處理。被告
    確有於犯罪事實欄一、(一)所示之時、地，竊取被害人李文豪
    所有置於車內之工具箱及其內之物品，既已據證人魏俊豪於
    偵查及本院審理時咸證述明確。且據證人魏俊豪前揭證述，
    可知其係先將所目擊記下之車牌號碼告知員警，經員警調閱
    該路口附近之監視器畫面後，發現確有與證人魏俊豪所指車
    牌號碼末四碼相符之機車行經該處，始請證人前往警局指認
    ，而非由警逕先調閱附近路口監視器畫面，再請證人指認其
    中是否有與其記憶特徵相符之人，是本件自可降低，甚且排
    除證人僅依循警方提供之監視器畫面片段，而有誤為指認犯
    嫌之可能。復衡以證人魏俊豪與被告並無怨隙，亦無親屬故
    舊關係，乃係居於客觀第三人身分陳述其親身所見所聞，其
    實無甘冒刑法偽證罪追訴處罰之風險，而刻意設詞攀誣構陷
    被告涉犯本件此部分竊盜犯行之理，是證人魏俊豪上開證述
    ，應屬可採。此外，復有被害人李文豪之於警詢及偵查中指
    述（見中分一偵字第0990026701號卷第12頁至第13頁，偵字
    第22245號卷第22頁至第23頁）、採證照片、監視器翻拍畫
    面、警政署車籍資訊網畫面等件附卷可佐（見中分一偵字第
    0990026701號卷第16頁、第18頁至第20頁），是被告確有於
    犯罪事實欄一(一)所示之時地，竊取被害人李文豪所有置於車
    牌號碼5279－PS號自用小客車車內之工具箱及其內物品之犯
    行，已堪認定。
  (二)犯罪事實欄一、(二)部分：訊之被告林俊良雖亦否認其有竊取
    被害人廖峻霆所有，置於車內之電鑽之犯行云云；惟查：被
    害人廖峻霆於九十九年十二月三日二十時許，將其所有之車
    牌號碼2893－ZH號自用小客車停放於臺中市北屯區○○○路
    ○段六二號前，嗣於同年月四日十四時許，前往上揭地點時
    ，始發現該車門鎖遭破壞，且置於車內之電鑽遭竊等事實，
    業經被害人廖峻霆於警詢時指述明確（見中分五偵字第1000
    04312號卷第5頁至第6頁），並有臺中市警察局第五分局現
    場勘察報告、勘察採證同意書、採證照片等件在卷可稽（見
    中分五偵字第100004312號卷第2頁至第4頁、第13頁至第22
    頁）。又本件經被害人報警處理，臺中市政府警察局第五分
    局員警於九十九年十二月四日十四時三十分許，前往上址勘
    察，並在前揭車輛右後車窗內側採得指紋一枚，經內政部警
    政署刑事警察局以指紋特徵點比對法、指紋電腦比對法鑑驗
    之結果，認送鑑指紋一枚（編號01），經排除所附被害人指
    紋後，輸入指紋電腦比對確認結果，適與該局存檔林俊良指
    紋卡之右食指指紋相符，此有臺中市警察局第五分局九十九
    年十二月十二日中分五偵鑑字第0990002157號刑事案件證物
    採驗紀錄表、內政部警政署刑事警察局九十九年十二月二十
    三日刑紋字第0990178521號鑑定書附卷可按（見中分五偵字
    第100004312號卷第7頁、第9頁至第12頁）。復參酌上開送
    請鑑定之指紋所採得之位置係在前揭車輛之右後車窗內側，
    並非他人可任意觸及之車輛外側，則本件若非被告以不詳方
    式破壞該車右後車鎖後進入車內行竊，而在該行竊過程中手
    指觸及右後車窗內側，豈可能由員警在右後車窗內側採得其
    所遺留之指紋？是被告上開辯稱其未破壞上開車輛竊取被害
    人廖峻霆置於車內之物品，顯後飾卸之詞，不足採信。被告
    此部分竊盜犯行，亦堪認定。
  (三)犯罪事實欄一、(三)、(四)部分：上開犯罪事實欄一、(三)、(四)所
    示之事實，業據被告林俊良於警詢、偵查及本院訊問時均坦
    承不諱，核與被害人王兆強、劉韋逸於警詢時所證述之被害
    情節均大致相符（見中分一刑字第1000007448號卷第10頁至
    第15頁），且有臺中市政府警察局第一分局扣押物品目錄表
    、贓物認領保管單、臺中市政府警察局車輛尋獲電腦輸入單
    、員警於查獲後所拍攝之採證照片等件附卷（見中分一刑字
    第1000007448號卷第21頁、第29頁至第30頁、第32頁至第33
    頁、第35頁至第37頁、第39頁），暨被告所有，供其竊取車
    牌號碼OQE－529號、JFN－040號重型機車所用之機車鑰匙一
    支扣案可資佐證，足認被告關於本件犯罪事實欄一、(三)、(四)
    所載之竊盜犯行部分所為前揭自白，適與客觀事實相符，自
    堪予以採認。被告就此部分所為行竊犯行，同堪憑認
、核被告林俊良就上開犯罪事實欄一、(一)、(二)、(三)、(四)所為，
    均係犯刑法第三百二十條第一項之竊盜罪。另被告有前開犯
    罪事實欄所載經有期徒刑宣告及執行完畢之情形，此有臺灣
    高等法院被告前案紀錄表可查，被告於有期徒刑執行完畢後
    ，五年以內再犯本件皆為有期徒刑以上之各罪，均構成累犯
    ，咸應依刑法第四十七條第一項之規定予以加重其刑。再按
    刑法第六十二條所規定之自首，以對於未發覺之罪，向有偵
    查權之機關或公務員自承犯罪，進而接受裁判為要件。本件
    被告因涉犯竊取前揭車牌號碼JFN－040號重型機車之犯行，
    為警訊問時，其在所涉竊取車牌號碼OQE－529號重型機車之
    犯行未被發覺前，即向臺中市政府警察局第一分局員警自首
    其此部分犯行而自願接受裁判，此有臺中市政府警察局第一
    分局西區派出所一百年三月九日職務報告一份在卷可稽（見
    中分一刑字第1000007448號卷第16頁），其所為竊取車牌號
    碼OQE－529號重型機車之犯行部分自生自首之效力，依刑法
    第六十二條前段之規定，得予減輕其刑，此部分並予先加重
    後減輕之。又被告上開所為四次竊盜犯行間，犯意均屬各別
    ，行為且歧異互殊，復侵害不同之個人財產法益，應均予以
    分論併罰之。
肆、爰審酌被告林俊良之素行，其為高中畢業（見臺中市政府警
    察局第一分局調查筆錄教育程度欄），智識程度雖不高，仍
    應端正品行，奮發向上，竟囿於貪念而竊取他人財物，對他
    人之財產權恣意擅加侵害；且其正值青壯、體無殘缺，不思
    循正當管道賺取錢財謀生，反起意行竊，亦缺乏對他人財產
    權應予尊重之觀念；並衡酌被告竊得財物之價值，其犯行所
    肇致之具體損害程度，被告犯後對犯罪事實欄一、(三)、(四)所
    示之犯行坦承不諱及否認犯罪事實一、(一)、(二)所示之犯行等
    一切情狀，依被告犯行之先後次序分別量處如主文所依序臚
    列之刑罰，並定其應執行之刑，暨均諭知易科罰金之折算標
    準。
伍、至扣案之機車鑰匙一支，係被告林俊良所有且供其為如犯罪
    事實欄一、(三)、(四)所示竊盜犯行所用之物，業據被告供陳在
    案（見本院卷第33頁），爰依刑法第三十八條第一項第二款
    之規定，併於被告所為各該部分竊盜犯行之宣告主文項下為
    沒收之諭知。
據上論斷，應依刑事訴訟法第二百九十九條第一項前段，刑法第
三百二十條第一項、第四十七條第一項、第六十二條前段、第四
十一條第一項前段、第八項、第五十一條第五款、第三十八條第
一項第二款，刑法施行法第一條之一第一項、第二項前段，判決
如主文。
本案經檢察官張富鈞到庭執行職務。
中    華    民    國   100    年    7     月    14    日
                  刑事第八庭  法  官  陳思成
以上正本證明與原本無異。
如不服本判決應於收受判決後10日內向本院提出上訴書狀，並應
敘述具體理由；其未敘述上訴理由者，應於上訴期間屆滿後20日
內向本院補提理由書（均須按他造當事人之人數附繕本）「切勿
逕送上級法院」。
                              書記官  陳淑華
中    華    民    國   100    年    7     月    14    日
附錄論罪科刑法條
刑法第三百二十條第一項
意圖為自己或第三人不法之所有，而竊取他人之動產者，為竊盜
罪，處五年以下有期徒刑、拘役或五百元以下罰金。